bg-BG: Дескриптор на силата на цигарата: Силни; Пълен вкус; Gold; Леки; С ниско съдържание на катран; Меки; Стандартни; Silver; Ултра леки; Друго
pt-BR: Descritor de intensidade do cigarro: Forte; Sabor intenso; Gold; Light; Baixo teor de alcatrão; Suave; Normal; Prata; Ultra light; Outro
es: Descripción de intensidad del cigarrillo: Fuerte; Sabor intenso; Oro; Ligero; Bajo en alquitrán; Suave; Regular; Plata; Ultra ligero; Otro
ko: 담배 강도 기술: 볼드; 풀 플레이버; 골드; 라이트; 저타르; 마일드; 레귤러; 실버; 울트라 라이트; 기타
zh-TW: 香菸強度描述: 濃烈; 濃郁風味; 金色; 淡; 低焦油; 溫和; 一般; 銀色; 超淡; 其他
ru: Обозначение крепости сигарет: Крепкие; Полный вкус; Gold; Легкие; С низким содержанием смол; Мягкие; Обычные; Silver; Суперлегкие; Другие
en: Cigarette strength descriptor: Bold; Full flavor; Gold; Light; Low tar; Mild; Regular; Silver; Ultra light; Other
vi: Mô tả độ mạnh của thuốc lá: Đậm đà; Đậm vị; Vàng; Nhẹ; Ít hắc ín; Êm dịu; Tiêu chuẩn; Bạc; Rất nhẹ; Khác
sk-SK: Deskriptor sily cigariet: Silné; Plná chuť; Gold; Light; Nízky obsah dechtu; Jemné; Bežné; Silver; Ultra light; Iné
pt-PT: Descritor de intensidade do cigarro: Forte; Sabor intenso; Dourado; Light; Baixo teor de alcatrão; Suave; Regular; Prata; Ultra light; Outro
zh-CN: 香烟劲度名称: 浓郁; 原味; 金色; 淡味; 低焦油; 柔和; 常规; 银色; 超淡味; 其他
el: Περιγραφικός δείκτης έντασης τσιγάρου: Έντονο; Πλήρης γεύση; Χρυσό; Ελαφρύ; Χαμηλής πίσσας; Ήπιο; Κανονικό; Ασημί; Εξαιρετικά ελαφρύ; Άλλο
lt-LT: Cigaretės stiprumo apibūdinimas: Ryškaus skonio; Sodraus skonio; Auksinės; Lengvos; Mažai dervų; Švelnios; Įprastos; Sidabrinės; Itin lengvos; Kita
de: Stärkebezeichnung für Zigaretten: Kräftig; Voller Geschmack; Gold; Leicht; Teerarm; Mild; Normal; Silber; Ultraleicht; Sonstige
da: Beskrivelse af cigaretstyrke: Kraftig; Fuld smag; Guld; Let; Lavt tjæreindhold; Mild; Almindelig; Sølv; Ultra let; Andet
sv: Cigarettstyrka beskrivning: Kraftig; Full smak; Guld; Light; Låg tjära; Mild; Vanlig; Silver; Ultra light; Annan
th: ตัวระบุระดับความเข้มของบุหรี่: โบลด์; ฟูลฟลีเวอร์; สีทอง; ไลท์; ทาร์ต่ำ; มายด์; ปกติ; สีเงิน; อัลตร้าไลท์; อื่นๆ
fi: Savukkeen vahvuusmäärite: Vahva; Täyteläinen maku; Kulta; Kevyt; Vähätervainen; Mieto; Normaali; Hopea; Erittäin kevyt; Muu
hr-HR: Deskriptor jačine cigarete: Jake; Puni okus; Zlatne; Lagane; Malo katrana; Blage; Standardne; Srebrne; Iznimno lagane; Ostalo
fr: Descripteur d’intensité de la cigarette: Corsé; Plein arôme; Or; Léger; Faible en goudron; Doux; Standard; Argent; Ultra-léger; Autre
nl: Sigaret sterkteaanduiding: Zwaar; Volle smaak; Goud; Light; Laag teergehalte; Mild; Normaal; Zilver; Ultra light; Anders
ja: タバコの強さ表記: ボールド; フルフレーバー; ゴールド; ライト; 低タール; マイルド; レギュラー; シルバー; ウルトラライト; その他
cs: Označení intenzity cigarety: Výrazné; Plná chuť; Gold; Light; Nízký obsah dehtu; Jemné; Standardní; Silver; Ultra light; Jiné
sl-SI: Opisnik moči cigarete: Krepka; Poln okus; Zlata; Lahka; Nizka vsebnost katrana; Blaga; Običajna; Srebrna; Zelo lahka; Drugo
it: Descrittore della forza della sigaretta: Forte; Aroma pieno; Oro; Light; Basso contenuto di catrame; Delicata; Regolare; Argento; Ultra light; Altro
ro-RO: Descriptor pentru intensitatea țigării: Tare; Aromă intensă; Gold; Light; Gudron redus; Mediu; Normal; Silver; Ultra light; Altele
pl: Określenie mocy papierosów: Mocne; Pełny smak; Złote; Lekkie; Niska zawartość substancji smolistych; Łagodne; Zwykłe; Srebrne; Superlekkie; Inne
nb: Beskrivelse av sigarettstyrke: Fyldig; Full smak; Gull; Lett; Lavtjære; Mild; Vanlig; Sølv; Ultra lett; Annen
hu: Cigaretta erősségének leírása: Erős; Teljes ízű; Gold; Light; Alacsony kátránytartalmú; Enyhe; Normál; Silver; Ultra light; Egyéb
tr: Sigara sertlik tanımlayıcısı: Sert; Tam aromalı; Gold; Light; Düşük katranlı; Orta hafif; Normal; Silver; Ultra light; Diğer